臺灣臺南地方法院刑事判決　　　　　　100年度交易字第481號
公　訴　人　臺灣臺南地方法院檢察署檢察官
被　　　告　王俊清
上列被告因公共危險案件，經檢察官提起公訴（100年度偵字第
13751號），本院受理後被告為有罪之陳述，裁定依簡式審判程
序審理，並判決如下：
    主  文
王俊清犯不能安全駕駛動力交通工具罪，累犯，處有期徒刑陸月
，如易科罰金，以新臺幣壹仟元折算壹日。
    事  實
一、王俊清因違背安全駕駛致交通危險罪案件，於民國89年1月
    24日經本院以88年度易字第3227號判決判處罰金新臺幣1萬2
    千元確定，並於89年3月23日執行完畢。復因竊盜案件，經
    本院於94年5月16日以94年度簡字第677號判決判處有期徒刑
    6月，緩刑4年確定，嗣緩刑經撤銷。再因肇事逃逸案件，經
    本院於95年8月31日以95年度交訴字第45號判決判處有期徒
    刑8月，嗣於95年12月28日經最高法院以95年度台上字第729
    2號判決駁回上訴確定。上開竊盜及肇事逃逸案件接續執行
    後，嗣於96年7月16日經臺灣高等法院臺南分院以96年度聲
    減字第168號裁定各減為有期徒刑4月、3月，後於96年7月18
    日易科罰金執行完畢出監（構成累犯）。詎王俊清仍不知悔
    改，自100年9月26日晚間11時許起，至翌日（27日）凌晨3
    時30分許止，在臺南市○○路某家PUB內飲用啤酒後，控制
    力及注意力，均已達無法安全駕駛動力交通工具之程度，仍
    於飲酒結束後不久，即駕駛車牌號碼TQ- 6490號自小客車上
    路；嗣於100年9月27日凌晨4時10分許，其駕駛上開自小客
    車，沿臺南市○區○○路1段由南往北方向行駛至北安橋時
    ，因不勝酒力，自後追撞行駛同向前方由江義輝駕駛之車牌
    號碼UM-990自大貨車，王俊清因而受傷，經送往奇美醫療財
    團法人奇美醫院（下稱奇美醫院）急救。嗣警據報後，到奇
    美醫院對王俊清施以呼氣酒精濃度測試，測得其呼氣酒精濃
    度含量達每公升0.65毫克，而查悉上情。
二、案經臺南市政府警察局第五分局報請臺灣臺南地方法院檢察
    署檢察官偵查起訴。
    理    由
一、本件係經被告於審理時為有罪之表示，而經本院裁定以簡式
    審判程序加以審理，依刑事訴訟法第273條之2、第159條第2
    項之規定，不適用傳聞法則有關限制證據能力之相關規定，
    合先敘明。
二、訊據被告王俊清對於上揭犯罪事實坦承不諱，並有刑法第
    185條之3案件測試觀察紀錄表、臺南市政府警察局第五分局
    當事人酒精濃度測定紀錄表及臺南市政府警察局舉發違反道
    路交通管理事件通知單各1紙，道路交通事故現場圖、道路
    交通事故調查報告(一)、(二)各1份及照片18張在卷可資佐證。
    被告之自白核與事實相符，應可採信。事證明確，被告本件
    犯行，洵堪認定，應予依法論科。
三、按行為後法律有變更者，適用行為時之法律；但行為後之法
    律有利於行為人者，適用最有利於行為人之法律，刑法第2
    條第1項定有明文。被告行為後，刑法第185條之3業於100年
    11月30日修正公布，並於100年12月2日施行，修正前刑法第
    185條之3規定：「服用毒品、麻醉藥品、酒類或其他相類之
    物，不能安全駕駛動力交通工具而駕駛者，處1年以下有期
    徒刑、拘役或科或併科15萬元以下罰金。」，而修正後刑法
    第185條之3第1項規定：「服用毒品、麻醉藥品、酒類或其
    他相類之物，不能安全駕駛動力交通工具而駕駛者，處2年
    以下有期徒刑、拘役或科或併科20萬元以下罰金」；第2項
    規定：「因而致人於死者，處1年以上7年以下有期徒刑；致
    重傷者，處6月以上5年以下有期徒刑。」，經比較結果，關
    於不能安全駕駛動力交通工具罪，修正後法定刑已由原來之
    「1年以下有期徒刑、拘役或科或併科15萬元以下罰金」，
    修正提高為「2年以下有期徒刑、拘役或科或併科20萬元以
    下罰金」，是被告行為後法律已有變更，經比較新舊法之結
    果，新法並非較有利於被告，依刑法第2條第1項前段規定，
    本件仍應適用行為時法即修正前刑法第185條之3處斷，在此
    說明。
四、是核被告所為，係犯修正前刑法第185條之3不能安全駕駛動
    力交通工具罪。被告有事實欄所載之犯罪、科刑及執行紀錄
    ，此有臺灣高等法院被告前案紀錄表1份附卷可證，其於有
    期徒刑執行完畢5年內，故意再犯有期徒刑以上之本罪，為
    累犯，應依刑法第47條第1項之規定，加重其刑。爰審酌被
    告前已有酒後駕車之公共危險犯罪紀錄，竟不知記取教訓，
    再度於飲酒後駕駛自小客車上路，並因而失控肇事，顯見其
    漠視他人生命、身體、財產安全，惟念被告犯罪後坦承犯行
    ，態度良好，兼衡其生活狀況及智識程度（高職補校肄業）
    等一切情狀，量處如主文所示之刑，並諭知易科罰金之折算
    標準，以示懲儆。
據上論斷，應依刑事訴訟法第273條之1第1項、第299條第1項前
段，修正前刑法第185條之3，刑法第2條第1項前段、第47條第1
項、第41條第1項前段，刑法施行法第1條之1，判決如主文。
本案經檢察官王誠到庭執行職務。
中    華    民    國   100    年    12    月    12    日
                  刑事第一庭    法  官  郭千黛
以上正本證明與原本無異。
如不服本判決應於收受本判決後10日內向本院提出上訴書狀，並
應敘述具體理由。其未敘述上訴理由者，應於上訴期間屆滿後20
日內向本院補提理由書狀（均須按他造當事人之人數附繕本）「
切勿逕送上級法院」。
                                書記官  蔡明峰
中    華    民    國   100    年    12    月    12    日
附錄本案所犯法條全文
修正前刑法第185條之3
服用毒品、麻醉藥品、酒類或其他相類之物，不能安全駕駛動力
交通工具而駕駛者，處 1 年以下有期徒刑、拘役或科或併科 15
萬元以下罰金。